Inventaris van het archief van de Federatie van Bedrijfsverenigingen (1915-) 1929-1995
Nationaal Archief, Den Haag
Federatie van Bedrijfsverenigingen
1915-1995
merendeel 1929-1995
I60
16.00 meter; 364 inventarisnummers.
Normale geschreven, getypte en gedrukte documenten, geen bijzondere handschriften.
Nationaal Archief, Den Haag
Federatie van Bedrijfsverenigingen, (1915-) 1929-1995
Dit archief bestaat voornamelijk uit vergaderstukken, jaarverslagen en correspondentie van de FBV. Verder bevat het statuten en stukken betreffende reglementering en administratieovereenkomsten, stukken betreffende personeelsvertegenwoordiging, en stukken van diverse werkgroepen, commissies en andere overlegorganen. Tot slot bevat het archief ook publicaties van het FBV.
Archiefvorming
Geschiedenis van de archiefvormer
Met de invoering van de Ongevallenwet in 1901 kwam een verplichte verzekering tegen bedrijfsongevallen voor industriële arbeiders tot stand. De uitvoering van deze wet werd overgedragen aan de in 1902 opgerichte Centrale Werkgevers Risico-Bank. De werkgevers in de land- en tuinbouwsector richtten voor ongevallenverzekering in 1909 de Centrale Landbouw-Onderlinge en de Tuinbouw-Onderlinge op. De administratie en belangenbehartiging van deze organisaties werd overgedragen aan de coöperatieve vereniging Centraal Beheer, het centrale administratie-orgaan, dat in 1909 opgericht werd, ook met het oog op toekomstige wetten en organisaties voor risico's. Zo werd onder andere de vereniging Zee-Risico opgericht voor de uitvoering van de Oorlogszeeongevallenwet van 1915. Voor de uitvoering van de Ziektewet van 1930 werden vanaf 1929 bedrijfsverenigingen opgericht.
Als centraal overlegorgaan werd tegelijkertijd op 13 september 1929 de 'Federatie van Bedrijfsverenigingen voor Ziekengeldverzekering' opgericht. Dit was een vrijwillig samenwerkingsverband van de aangesloten bedrijfsverenigingen, en was als zodanig geen uitvloeisel van enige wet- of regelgeving. Een uitbreiding, alsmede een vereenvoudiging en uniformering van het sociale verzekeringsstelsel kwam tot stand door de Organisatiewet Sociale Verzekering van 1952. Deze wet droeg met ingang van 1953 de uitvoering van de wettelijke sociale verzekeringen tegen ongevallen, ziekte, invaliditeit en werkloosheid, alsook de uitvoering van de Kinderbijslagwet op aan 26 bedrijfsverenigingen, ingedeeld naar sectoren van het bedrijfs- en beroepsleven. Als opvolger van Centraal Beheer werd het Gemeenschappelijk Administratiekantoor (Gak) opgericht, dat de administratie verzorgde voor een aantal bedrijfsverenigingen en bedrijfspensioenfondsen. De federatie bleef bestaan als overkoepelende beleidsvormende organisatie, de naam werd gewijzigd in Federatie van Bedrijfsverenigingen (FBV). Bij de oprichting in 1995 van het Tica (Tijdelijk instituut voor coördinatie en afstemming), in vervolg op de uitkomst van de Parlementaire Enquête door de commissie Buurmeijer in 1992-1993 naar de misstanden in de sv-wereld, werd de FBV opgeheven; haar taak werd overgenomen door het Tica. Bij de herziening vervolgens van de Organisatiewet Sociale Verzekering in 1997 werden ook de bedrijfsverenigingen opgeheven; hun taken werden overgenomen door de opvolger van het Tica: het Landelijk instituut voor sociale verzekeringen (Lisv). Dat heeft bestaan tot eind 2001, waarna het opging in het UWV, samen met het Gak en de overige uitvoeringsinstellingen sv.
Als samenwerkingsverband richtte de FBV zich vooral op bevordering van samenwerking tussen de aangesloten bedrijfsverenigingen en van uniformiteit in uitvoering en organisatie. Daartoe werden voornamelijk beleidsbepalende instrumenten ontwikkeld (bijvoorbeeld modelstatuten en -reglementen). Men speelde daarnaast ook een adviserende rol bij uitvoeringsperikelen en bemiddelde richting overheid. In het FBV-bestuur waren de werkgevers en werknemers vanuit diverse belangenverenigingen paritair vertegenwoordigd. Naast het FBV-bestuur (algemeen en dagelijks) en de Algemene Ledenvergadering, bestonden in de vorm van commissies overlegstructuren. De belangrijkste daarvan was de Contact Commissie (met ingang van 1952 de Commissie van Voorbereiding (CVV)), die zich bezighield met het voorbereiden van de besluiten die ter vergadering van het bestuur vastgesteld dienden te worden, en de voorbereiding van de inbreng van de FBV in vergaderingen met de SVR en de GMD. Daarnaast was er de Gemengde Commissie waarin de FBV contacten onderhield met de Gemeenschappelijke Medische Dienst (GMD). Men communiceerde richting het veld middels circulaires (beleidsadviezen), mededelingen (informatie over technische zaken op beleidsniveau) en adviseursbrieven (uitvoeringstechnische zaken op ambtelijk niveau). Ook publiceerde men rapporten en brochures over meer algemene sv-aangelegenheden. Eventuele gegevens ten bate van onderzoek naar sv-relevante zaken werden middels 'enquêtes' bij de bedrijfsverenigingen opgevraagd; daarnaast gebruikte men dit communicatiemiddel ook voor opiniepeiling omtrent nieuwe of lopende ontwikkelingen.
Belangrijkste gesprekspartners van de FBV waren de Vereniging van Raden van Arbeid, de SVR, de GMD en de administrateurs (Centraal Beheer, later het Gak).
Geschiedenis van het archiefbeheer
In 1997 bestond als gevolg van bovenbeschreven ontwikkelingen een onacceptabel gedistribueerde situatie met betrekking tot de door de organisaties gevormde archieven. Het Lisv heeft het IISG toen opdracht gegeven één en ander in kaart te brengen, ten-einde een overdrachtsproces op gang te kunnen brengen. Dit leidde ertoe dat in 1999 grote delen van de BV/FBV-archieven werden overgebracht naar het Internationale Instituut voor Geschiedenis (IISG), dat daarna ook de taak van bewerking op zich nam. De rest van de BV/FBV-archieven kwam terecht in de kelders van het Lisv te Amsterdam-Buitenveldert.
Toen in het jaar 2000 vervolgens bleek dat de archieven van de bedrijfsverenigingen onder de Archiefwet 1995 vallen, was dat voor het IISG aanleiding de bewerking ervan te staken. Het gedeelte van het archief van de federatie dat door het IISG werd bewerkt, werd nog wel overgedragen (in 2001) aan het Nationaal Archief; het betreft de nummers 1-75 van in deze inventaris. De omvang van dat archiefdeel bedraagt 1.36m. Het andere gedeelte (inventarisnummers 76-364) is in 1995 overgegaan van de federatie naar het toenmalige Tica. Vanaf 2002 is Uitvoeringsinstituut Werknemers-verzekeringen (UWV) als rechtsopvolger van het Lisv zorgdrager voor dit deel van het federatie-archief.
Dit laatste deel is verder gecompleteerd met behulp van het FBV-deel uit het voor-malige Gak-archief, waarvan met ingang van 2002 UWV ook zorgdrager werd; het betreft hier een schaduwarchief opgebouwd uit kopieën van vergadersets.
Delen van het archief zijn onvolledig. Met name de oudere delen hebben te lijden gehad van de toenmalige minder optimale archiveringsmethodieken.
Een gedeelte van het archief van de federatie (dat door het IISG werd bewerkt), werd in 2001 overgedragen aan het Nationaal Archief.
Het archief is krachtens bepalingen van de Archiefwet overgebracht.
Inhoud en structuur van het archief
2.19
Aanwijzingen voor de gebruiker
Openbaarheidsbeperkingen
Volledig openbaar.
Materiële beperkingen
Aanvraaginstructie
Openbare archiefstukken kunnen online worden aangevraagd en gereserveerd. U kunt dit ook via de terminals in de studiezaal van het Nationaal Archief doen. Om te kunnen reserveren dient u de volgende stappen te volgen:
U maakt een profiel aan op www.gahetna.nl, en logt vervolgens in
Via de archiefinventaris (alleen de beschrijvingen met rode nummers) selecteert u het gewenste archiefstuk door op de knop 'Reserveren' te klikken
In het volgende scherm geeft u aan op welke dag u het archiefstuk wilt inzien
Indien u zich bevindt in de studiezaal en een tafelnummer heeft ontvangen kunt u dit nummer vermelden. Als u geen tafelnummer heeft kunt u tafelnummer 777 laten staan
Vervolgens bevestigt u uw reservering door deze te versturen.
Verwant materiaal
Beschikbaarheid van kopieën
Bijlagen
Overzicht van geraadpleegde bronnen
Rapport: Archieven van bedrijfsverenigingen, de Federatie van Bedrijfsverenigingen (FBV) en de Gemeenschappelijke Medische Dienst (GMD). N. van Egmond (IISG), maart 1998.
Beschrijving van de series en archiefbestanddelen
- ALGEMEEN, I.
  - Jaarverslagen, I.1
    - Jaarverslagen., 1947, 1985-1994; 2,283; 1 stuk, 1 pak
      1986 ontbreekt.
      - Jaarverslag 1947, 2; 1 stuk
      - Jaarverslagen 1985-1994, 283; 1 pak
  - Vergaderstukken, I.2
    - Notulen van de vergadering van de contactcommissie, ingesteld door de FBV., 1932-1950; 290-291; 2 pakken
      de periode 1935-1938 ontbreekt.
      - 1932 aug.-1943 feb, 290
      - 1946-1950 mrt., 291
    - Notulen van de commissie van voorbereiding van de FBV., 1952-1995; 85-91; 7 pakken
      - 1952 aug.-1956., 85
      - 1956 dec.-1963 nov, 86
      - 1963 dec.-1977 mei, 87
      - 1977 aug.-1983 feb, 88
      - 1983 apr.-1988 jan, 89
      - 1988 feb.-1991 apr, 90
      - 1991 mei-1995 aug, 91
    - Notulen van het (plenair) bestuur van de FBV., 1940-1995; 76-82; 7 pakken
      Incomplete verzameling.
      - 1934 mei.-1952 aug, 76
      - 1952 dec.-1964., 77
      - 1965 feb.-1972 apr, 78
      - 1972 mei-1976, 79
      - 1977 feb.-1980 feb, 80
      - 1980 mrt.-1984., 81
      - 1985 feb.-1995 aug, 82
    - Notulen van het dagelijks bestuur van de FBV., 1941 sep.-1954 nov; 83; 1 pak
      periode 1941 okt.-1945 sep. ontbreekt
    - Notulen van de Algemene Ledenvergaderingen van de FBV., 1934 okt.-1995 sep; 84; 1 pak
      1935, 1936, 1937, 1939, 1940, 1941, 1943, 1944, 1945, 1953, 1957, 1967-1986 niet aangetroffen.
    - Presentielijsten van vergaderingen van het bestuur, van adviseurs van het bestuur en van de Commissie van Voorbereiding van de FBV., 1986-1987; 1; 1 omslag
    - Besluitenlijsten van het (dagelijks en plenair) bestuur, de commissie van voorbereiding en de algemene ledenvergaderingen van de FBV., 1939-1995; 92-93; 2 pakken
      - 1936 mrt.-1980., 92
      - 1981-1995 sep., 93
    - Agenda's van de vergaderingen van het (dagelijks en plenair) bestuur, de commissie van voorbereiding en de algemene ledenvergadering van de FBV., 1929-1995; 94-96; 3 pakken
      Incomplete verzameling. Periode 1937 juni-1938 okt. en periode 1950 mei-1950 nov. ontbreken.
      - 1929 dec.-1941 juni, 94
      - 1941 sep.-1966 juni, 95
      - 1966 juli-1995 sep, 96
    - Stukken ten behoeve van de vergaderingen van het (dagelijks en plenair) bestuur en de algemene ledenvergaderingen van de FBV., 1929-1995; 97-267; 163 pakken, 7 omslagen
      Periode 1937 juni-1938 sep. ontbreekt.
      97-120 voornamelijk correspondentie.
      121-267 voornamelijk bijlagen bij agendapunten.
      129-184 ook bijlagen bij agendapunten voor de vergaderingen commissie van voorbereiding.
      185-223 Alleen bijlagen agendapunten voor de vergaderingen bestuur en algemene ledenvergaderingen.
      224-267 Alleen bijlagen agendapunten voor de vergaderingen commissie van voorbereiding.
      - 1929 okt.-1932 mrt, 97
      - 1932 apr.-1933 feb, 98
      - 1933 mrt.-1933 aug, 99
      - 1933 sep.-1934 mrt, 100
      - 1934 apr.-1934 aug, 101
      - 1934 sep.-1935 jan, 102
      - 1935 feb.-1935 juni, 103
      - 1935 juli-1935 nov, 104
      - 1935 dec.-1936 mrt, 105
      - 1936 apr.-1936 aug, 106
      - 1936 sep.-1937 jan, 107
      - 1937 feb.-1937 mei, 108
      - 1938 okt.-1939 apr, 109
      - 1939 apr.-1939 okt, 110
      - 1939 okt.-1940 mrt, 111
      - 1940 feb.-1940 sep, 112
      - 1940 sep.-1941 jan, 113
      - 1941 jan.-1941 mei, 114
      - 1941 juni-1941 okt, 115
      - 1941 nov.-1942 juli, 116
      - 1942 aug.-1945., 117
      - 1946-1947 apr., 118
      - 1947 mei-1948 feb, 119
      - 1948 mrt.-1948 dec, 120
      - 1948 nov.-1950 mrt, 121
      - 1950 apr.-1950 okt, 122
      - 1950 nov.-1951 apr, 123
      - 1951 apr.-1951 nov, 124
      - 1951 nov.-1952 apr, 125
      - 1952 mei-1952 okt, 126
      - 1952 nov.-1953 jan, 127
      - 1953 feb.-1953 okt, 128
      - 1953 nov.-1954 juni, 129
      - 1954 juli-1954 dec, 130
      - 1955 jan.-1955 apr, 131
      - 1955 mei-1955 juli, 132
      - 1955 sep.-1955 nov, 133
      - 1955 dec.-1956 apr, 134
      - 1956 apr.-1956 juli, 135
      - 1956 sep.-1956 dec, 136
      - 1957 jan.-1957 juli, 137
      - 1957 aug.-1958 jan, 138
      - 1958 feb.-1958 okt, 139
      - 1958 okt.-1959 apr, 140
      - 1959 mei-1959 okt, 141
      - 1959 nov.-1960 juli, 142
      - 1960 juli-1960 dec, 143
      - 1961 jan.-1961 aug, 144
      - 1961 sep.-1962 mei, 145
      - 1962 juni-1962 dec, 146
      - 1963 jan.-1963 nov, 147
      - 1963 dec.-1964 sep, 148
      - 1964 okt.-1965 feb, 149
      - 1965 mrt.-1965 okt, 150
      - 1965 okt.-1966 juni, 151
      - 1966 juli-1966 dec, 152
      - 1967 jan.-1967 nov, 153
      - 1968 jan.-1969 feb, 154
      - 1969 mrt.-1970 feb, 155
      - 1970 apr.-1970 dec, 156
      - 1971 jan.-1971 apr, 157
      - 1971 mei-1971 okt, 158
      - 1971 dec.-1972 apr, 159
      - 1972 mei-1972 aug, 160
      - 1972 sep.-1973 feb, 161
      - 1973 mrt.-1973 okt, 162
      - 1973 nov.-1974 mrt, 163
      - 1974 juni-1974 dec, 164
      - 1974 dec.-1975 mrt, 165
      - 1975 apr.-1975 aug, 166
      - 1975 sep.-1975 dec, 167
      - 1976 jan.-1976 apr, 168
      - 1976 juni-1976 aug, 169
      - 1976 aug.-1976 nov, 170
      - 1976 nov.-1977 jan, 171
      - 1977 feb.-1977 apr, 172
      - 1977 apr.-1977 juni, 173
      - 1977 aug.-1977 sep, 174
      - 1977 okt.-1977 dec, 175
      - 1978 jan.-1978 feb, 176
      - 1978 mrt.-1978 mei, 177
      - 1978 juni-1978 aug, 178
      - 1978 sep.-1978 nov, 179
      - 1978 nov.-1978 dec, 180
      - 1979 jan.-1979 apr, 181
      - 1979 mei-1979 juni, 182
      - 1979 aug.-1979 aug, 183
      - 1979 sep.-1979 nov, 184
      - 1980 mrt.-1980 juni, 185
      - 1980 aug.-1980 dec, 186
      - 1981 jan.-1981 feb, 187
      - 1981 mrt.-1981 apr, 188
      - 1981 juni-1981 aug, 189
      - 1981 okt.-1981 nov, 190
      - 1981 dec., 191
      - 1982 feb., 192; omslag
      - 1982 apr., 193; omslag
      - 1982 juni-1982 okt, 194
      - 1983 feb.-1983 apr, 195
      - 1983 juni-1983 sep, 196
      - 1983 okt.-1983 dec, 197
      - 1984 feb.-1984 aug, 198
      - 1984 okt.-1984 dec, 199
      - 1985 feb.-1985 mei, 200
      - 1985 mei-1985 nov, 201
      - 1985 dec., 202; omslag
      - 1986 feb.-1986 mei, 203
      - 1986 juni-1986 dec, 204
      - 1987 feb.-1987 okt, 205
      - 1987 nov.-1987 dec, 206; omslag
      - 1988 feb.-1988 juni, 207
      - 1988 aug.-1988 dec, 208
      - 1989 feb.-1989 mrt, 209
      - 1989 mei-1989 dec, 210
      - 1990 feb.-1990 juni, 211
      - 1990 aug.-1990 dec, 212
      - 1991 feb.-1991 sep, 213
      - 1991 okt.-1991 dec, 214
      - 1992 feb.-1992 apr, 215
      - 1992 juni-1992 sep, 216
      - 1992 okt.-1992 dec, 217
      - 1993 feb.-1993 mrt, 218
      - 1993 mei-1993 juli, 219
      - 1993 sep.-1993 dec, 220
      - 1994 feb.-1994 sep, 221
      - 1994 okt.-1994 dec, 222
      - 1995 aug., 223; omslag
      - 1980 jan.-1980 apr, 224
      - 1980 mei-1980 aug, 225
      - 1980 sep.-1980 nov, 226
      - 1980 dec., 227; omslag
      - 1981 jan.-1981 apr, 228
      - 1981 mei-1981 dec, 229
      - 1982 jan.-1982 feb, 230
      - 1982 mrt.-1982 mei, 231
      - 1982 aug.-1982 nov, 232
      - 1982 aug.-1982 nov, 233
      - 1983 jan.-1983 mei, 234
      - 1983 aug.-1983 nov, 235
      - 1984 jan.-1984 mrt, 236
      - 1984 mei-1984 aug, 237
      - 1984 sep.-1984 nov, 238
      - 1985 jan.-1985 mrt, 239
      - 1985 apr.-1985 aug, 240
      - 1985 sep.-1985 nov, 241
      - 1986 jan.-1986 apr, 242
      - 1986 mei-1986 nov, 243
      - 1987 jan.-1987 mei, 244
      - 1987 mei-1987 sep, 245
      - 1987 okt.-1987 dec, 246
      - 1988 jan.-1988 apr, 247
      - 1988 juni-1988 aug, 248
      - 1988 sep.-1988 nov, 249
      - 1989 jan.-1989 apr, 250
      - 1989 mei-1989 aug, 251
      - 1989 sep.-1989 nov, 252
      - 1990 jan.-1990 apr, 253
      - 1990 mei-1990 okt, 254
      - 1990 nov.-1991 apr, 255
      - 1991 mei-1991 aug, 256
      - 1991 sep.-1991 nov, 257
      - 1992 jan.-1992 apr, 258
      - 1992 aug.-1992 sep, 259
      - 1992 okt.-1992 dec, 260
      - 1993 jan.-1993 apr, 261
      - 1993 mei-1993 aug, 262
      - 1993 sep.-1993 dec, 263
      - 1994 jan.-1994 mrt, 264
      - 1994 apr.-1994 juli, 265
      - 1994 aug.-1994 nov, 266
      - 1996 nov., 267; omslag
    - Stukken ten behoeve van de vergaderingen van de gemengde commissie, ingesteld door de FBV en de GMD., 1972-1994; 346-364; 19 pakken
      - 1972 aug.-1975 mei, 346
      - 1975 juni-1976 mrt, 347
      - 1976 apr.-1977 apr, 348
      - 1977 juni-1978 juni, 349
      - 1978 sep.-1979 juni, 350
      - 1979 juli-1980 mrt, 351
      - 1980 apr.-1980 nov, 352
      - 1981, 353
      - 1982 mei-1983 jan, 354
      - 1983 mrt.-1983 nov, 355
      - 1984 jan.-1984 juni, 356
      - 1984 aug.-1984 dec, 357
      - 1985 feb.-1985 aug, 358
      - 1985 okt.-1986., 359
      - 1987 feb.-1988 feb, 360
      - 1988 mrt.-1989 mrt, 361
      - 1989 mei-1990 dec, 362
      - 1991 feb.-1992., 363
      - 1993-1994 dec., 364
  - Overig, I.3
    - Adviseursbrieven van de FBV aan de afzonderlijke bedrijfsverenigingen., 1982-1994; 268-280; 13 pakken
      De adviseursbrieven 83.12, 83.18, 83.21, 83.30, 83.40, 83.12, 83.18, 83.21, 83.30m 83.40, 84.05 en 84.29 ontbreken.
      - 1982-82.01-82.54., 268
      - 1983-83.01-83.45., 269
      - 1984-84.01-84.55., 270
      - 1985-85.01-85.59., 271
      - 1986-86.01-86.42., 272
      - 1987-87.01-87.61., 273
      - 1988-88.01-88.60., 274
      - 1989-89.01-89.37., 275
      - 1990-90.01-90.37., 276
      - 1991-91.01-91.55., 277
      - 1992-92.01-92.62., 278
      - 1993-93.01-93.64., 279
      - 1994-94.01-94.75., 280
    - Enquêtes van de FBV aan de afzonderlijke bedrijfsverenigingen. Met nadere toelichting onderbouwde vragen/vragenlijsten van de FBV aan de leden over bv-relevante aangelegenheden., 1982-1994; 281-282; 2 pakken
      - 1982-1990, 281
      - 1991-1994, 282
    - Correspondentie van het FBV-bestuur, alsmede vergaderstukken van het overleg met de vereniging Raden van Arbeid, de Rijksverzekeringsbank en het Staatstoezicht op de ziekenfondsen., 1939-1957; 286-289; 4 pakken
      - 1939 dec.-1944 juli, 286
      - 1945 juli-1946 sep, 287
      - 1946 okt.-1948 feb, 288
      - 1948 mrt.-1957 jan, 289
    - Correspondentie van het FBV-bestuur en van de adviseurs van het FBV-bestuur., 1979-1981; 337-341; 5 pakken
      - 1979 dec.-1980 juni, 337
      - 1980 juli-1980 sep, 338
      - 1980 okt.-1980 dec, 339
      - 1981 jan.-1981 aug, 340
      - 1981 sep.-1981 dec, 341
- BIJZONDER, II.
  - Statuten, reglementering en administratieovereenkomsten, II.1
    - (Concept-)statuten en reglementen van de FBV., 1929-1979; 3-5, 284; 3 omslagen, 1 stuk
      - Vereeniging Federatie van Bedrijfsvereenigingen voor Ziekengeldverzekering, later Federatie van Bedrijfsverenigingen. 1929-1959, 3
      - Scheidsgerecht, ingesteld door de federatie. 1935-1952, 4
      - Gemeenschappelijke Arbitrageregeling en College van Arbitrage, ingesteld door de federatie en de Raden van Arbeid. 1936-1937, 5; 1 omslag
      - Statuten van de FBV, 4e druk, 1979, 284; 1 stuk
    - Aanvragen voor en overeenkomsten van lidmaatschap van de FBV van de afzonderlijke bedrijfsverenigingen., 1930-1950; 285; 1 omslag
    - Ingekomen (concept-) statuten en reglementen van aangesloten bedrijfsverenigingen en pensioenfondsen., 1915-1990 en z.j; 6-17; 11 omslagen en 1 stuk
      - Bedrijfspensioenfonds voor de kalkzandsteenindustrie. 1968-1976, 6
        Bevat tevens het jaarverslag over 1973.
      - Erratablad horende bij het boekje met de pensioenregeling van het Bedrijfspensioenfonds voor de Rijn- en Binnenvaart. Zonder jaartal., 7; 1 stuk
      - Bedrijfspensioenfonds voor de strokartonindustrie, vanaf 1974 voor de kartonindustrie. 1961-1975, 8
      - Bedrijfspensioenfonds voor de verfindustrie, later voor de Verf- en drukinktindustrie. 1967-1980, 9
      - Bedrijfspensioenfonds voor het beroepsvervoer over de weg. 1964-1986, 10
      - Bedrijfsvereniging voor de gezondheid, geestelijke en maatschappelijke belangen. 1957-1958, 11
      - Bedrijfsvereniging voor de metaalnijverheid. 1990, 12
        Bevat tevens het kwartaaloverzicht 1988-1.
      - Bedrijfsvereniging voor ongevallenverzekering voor de zuivelindustrie. 1956 en zonder jaartal, 13
      - Bedrijfsvereniging voor overheidsdiensten. 1989, 14
      - Pensioenfonds voor de woningbouwcorporaties. 1960-1986, 15
      - Vereeniging Zee-Risico. 1915-1962. Met Reglement van de Scheidsgerechten voor de Zee-ongevallenverzekering. 1920, 16
      - Verzekeringsvereeniging Groote Vrachtvaart-Onderlinge. 1915-1952, 17
    - Correspondentie van aangesloten bedrijfsverenigingen betreffende de oprichting, opheffing en regelingen van werkzaamheden, 1929-1955; 18-36; 19 omslagen
      - Algemeene Bedrijfsvereeniging voor ziekengeldverzekering. 1929-1952, 18
      - Algemeene Middenstands Bedrijfsvereeniging, vanaf 1942 Nederlandsche Bedrijfsvereeniging voor den Middenstand. 1930-1952, 19
      - Bedrijfsvereeniging voor ziekengeldverzekering en kinderbijslagverzekering in de Nederlandse steenindustrie en aanverwante bedrijven, in liquidatie, later groep Steenindustrie in de Bedrijfsvereniging voor de steen-, cement-, glas- en keramische industrie. 1947, 1951, 20
      - Bedrijfsvereeniging voor ziekengeldverzekering van de Nederlandsche gemeenten, vanaf 1951 Bedrijfsvereniging voor overheidsdiensten. 1929, 1935-1948, 1951-1952, 21
      - Bedrijfsvereeniging voor ziekengeldverzekering voor de aardappelmeelindustrie en aanverwante bedrijven, vanaf 1941 de groep Aardappelmeel-industrie in de Algemeene Bedrijfsvereeniging voor Ziekengeldverzekering. 1930-1940, 1948, 22
      - Bedrijfsvereeniging voor ziekengeldverzekering voor de aardewerk-, baksteen-, chamotte- en dakpannenindustrie, vanaf 1941 Bedrijfsvereeniging voor ziekengeldverzekering en kinderbijslag-verzekering voor de Nederlandsche klei-industrie en aanverwante vakken. 1930-1952, 1955, 23
      - Bedrijfsvereeniging voor ziekengeldverzekering voor de centrale verwarmingsindustrie en aanverwante bedrijven, vanaf 1950 Bedrijfsvereniging voor de kleine metaalnijverheid. 1929-1932, 1935-1952, 1955, 24
      - Bedrijfsvereeniging voor ziekengeldverzekering voor de metaalindustrie. 1930-1952, 1955, 25
      - Bedrijfsvereeniging voor ziekengeldverzekering voor de meubelindustrie. 1930-1931, 1935-1952, 1955, 26
      - Bedrijfsvereeniging voor ziekengeldverzekering voor het bakkersbedrijf. 1930-1948, 27
      - Bedrijfsvereeniging voor ziekengeldverzekering voor het bedrijf der stroocartonfabricage, vanaf 1943 de groep Strocartonindustrie in de Algemeene Bedrijfsvereeniging voor Ziekengeldverzekering. 1930-1943, 1948, 28
      - Bedrijfsvereeniging voor ziekengeldverzekering voor het bedrijf van beetwortelsuikerfabricage en suikerraffinaderij. 1930-1952, 1955, 29
      - Bedrijfsvereeniging voor ziekengeldverzekering voor het beurtvaartbedrijf. 1929-1931, 1938-1939, 30
      - Bedrijfsvereeniging voor ziekengeldverzekering voor het brouwerijbedrijf. 1930-1952, 1955, 31
      - Bedrijfsvereeniging voor ziekengeldverzekering voor het houtbedrijf en aanverwante bedrijven. 1930, 1935-1952, 1955, 32
      - Bedrijfsvereeniging voor ziekengeldverzekering voor het Twentsche textielbedrijf en aanverwante bedrijven. 1930-1952, 1955, 33
      - Bedrijfsvereniging voor de bouwnijverheid. 1952-1953, 34
      - Bedrijfsvereniging voor het agrarisch bedrijf. 1950-1954, 35
      - Centrale bedrijfsvereeniging voor ziekengeldverzekering voor het bouwbedrijf en aanverwante bedrijven. 1930-1951, 36
    - Modelstatuten en -ziekengeldreglementen voor een bedrijfsvereniging, uitgegeven door de FBV., 1956; 37; 1 omslag